最高法院刑事裁定              一○○年度台抗字第六七一號
抗  告  人  郭信誠
上列抗告人因偽造文書等罪案件，不服台灣高等法院台中分院中
華民國一００年七月十九日定應執行刑之裁定（一００年度聲字
第一二０二號），提起抗告，本院裁定如下：
    主  文
抗告駁回。
    理  由
本件原裁定略以：抗告人郭信誠犯如原裁定附表（以下僅記載編
號序列）編號１之詐欺及編號２至５之偽造文書（一百罪）等一
百零一罪，經先後裁判如各該編號所示之刑，分別確定在案；因
准檢察官之聲請，依刑事訴訟法第四百七十七條第一項，刑法第
二條第一項、第五十三條、第四十一條第八項、民國九十五年七
月一日修正前刑法第五十一條第五款、第四十一條第一項前段，
就所宣告之有期徒刑部分，定其應執行刑為有期徒刑四年，如易
科罰金，以銀元三百元即新台幣九百元折算一日等情。抗告意旨
略稱：抗告人所犯編號１之詐欺罪，業經台灣台中地方法院檢察
署檢察官於一００年三月二十三日，以一００年度執字第一五三
五號准予易科罰金執行完畢；爰請將原裁定撤銷等語。
惟按刑法第五十條規定，裁判確定前犯數罪者，併合處罰之，屬
強制規定；其目的在使被告得依同法第五十一條各款規定，受有
限制加重刑罰之恤刑利益。查抗告人因犯編號１之詐欺罪，經原
法院以九十九年度上更(一)字第一０六號刑事判決，判處有期徒刑
十月，減為有期徒刑五月，如易科罰金，以銀元三百元即新台幣
九百元折算一日確定；然抗告人於編號１之裁判確定（即一００
年一月十四日）前，另犯編號２至５之偽造文書一百罪，並經原
法院以九十九年度上訴字第一七一三號刑事判決，分別判處如各
該編號所示之刑，並定其應執行刑為有期徒刑三年八月，如易科
罰金，以銀元三百元即新台幣九百元折算一日確定。以上各情，
有各該刑事判決附於原審卷可稽（見原審卷第四至二一頁、第二
二至八三頁），自應就全部裁判之有期徒刑部分，再行裁定其應
執行之刑，原定之應執行刑並因之失其效力。原裁定以編號１至
５所示各罪所宣告之有期徒刑為基礎，於各刑中之最長期以上，
各刑合併之刑期以下，再定其應執行刑為有期徒刑四年，已較原
應執行之有期徒刑四年一月（即五月加上三年八月）為短，尚難
認係對抗告人不利；且所定之應執行刑，並未逾越法律外部性界
限及內部性界限，核屬法院裁量職權之適法行使，於法自無不合
。至編號１之詐欺罪原宣告之刑縱已執行完畢，亦屬檢察官指揮
執行時如何扣抵之問題，尤與原裁定之合法性無涉。抗告意旨執
以指摘原裁定違法，難謂有理由，應予駁回。
據上論結，應依刑事訴訟法第四百十二條，裁定如主文。
中    華    民    國  一○○  年    八    月   十八   日
                      最高法院刑事第四庭
                          審判長法官  林  永  茂  
                                法官  蘇  振  堂  
                                法官  林  立  華  
                                法官  蔡  國  在  
                                法官  陳  春  秋  
本件正本證明與原本無異
                                      書  記  官  
中    華    民    國  一○○  年    八    月  二十二  日
                                                      Q